臺灣臺南地方法院臺南簡易庭民事判決
110年度南簡字第1296號
原      告  林秀芬  

            王維琳（兼王張盤之繼承人）

            王之怡（兼王張盤之繼承人）

前列原告共同
訴訟代理人  裘佩恩律師
複代理人    戴龍律師  
訴訟代理人  蘇泓達律師
            莊佳蓉律師
原      告  王素珍（即王張盤之繼承人）

            王素珠（即王張盤之繼承人）

            王元山（即王張盤之繼承人）

被      告  林宏諺  

            林駿龍  
            許淑芳  
前列被告共同
訴訟代理人  徐朝琴律師
上列當事人間請求侵權行為損害賠償(交通)事件，原告就本院10
9年度交訴字第42號公共危險案件提起刑事附帶民事訴訟，經本
院刑事庭裁定(109年度交附民字第62號)移送前來，經本院於民
國111年5月25日言詞辯論終結，判決如下：
    主  文
被告應連帶給付原告己○○、甲○○、丙○○、丁○○、乙○○新臺幣參拾
伍萬柒仟玖佰捌拾元，及自民國109年10月28日起至清償日止，
按年息百分之5計算之利息。
被告應連帶給付原告辛○○新臺幣陸拾肆萬柒仟柒佰參拾伍元，及
自民國109年10月28日起至清償日止，按年息百分之5計算之利息
。
被告應連帶給付原告己○○新臺幣壹拾玖萬捌仟壹佰壹拾貳元，及
自民國109年10月28日起至清償日止，按年息百分之5計算之利息
。
被告應連帶給付原告甲○○新臺幣壹拾玖萬捌仟壹佰壹拾貳元，及
自民國109年10月28日起至清償日止，按年息百分之5計算之利息
。
原告其餘之訴駁回。
訴訟費用由被告連帶負擔十分之七，餘由原告負擔。
本判決原告勝訴部分得假執行。但被告如以新臺幣參拾伍萬柒仟
玖佰捌拾元為原告己○○、甲○○、丙○○、丁○○、乙○○預供擔保；以
新臺幣陸拾肆萬柒仟柒佰參拾伍元為原告辛○○預供擔保；以新臺
幣壹拾玖萬捌仟壹佰壹拾貳元為原告己○○預供擔保；以新臺幣壹
拾玖萬捌仟壹佰壹拾貳元為原告甲○○預供擔保後，得免為假執行
。
原告其餘假執行之聲請均駁回。
    事實及理由
壹、程序方面：
一、按訴狀送達後，原告不得將原訴變更或追加他訴，但請求之
    基礎事實同一者、或擴張或減縮應受判決事項之聲明者，不
    在此限，民事訴訟法第255條第1項第2款、第3款分別定有明
    文。經查，原告原起訴聲明請求：(一)被告庚○○應給付原告
    戊○○新臺幣(下同)2,836,267元之本息。(二)庚○○應給付原
    告辛○○3,342,320元之本息。(三)庚○○應給付原告己○○2,000
    ,000元之本息。(四)庚○○應給付原告甲○○2,000,000元之本
    息。嗣於本院審理期間具狀追加被告壬○○、癸○○及變更聲明
    如後所示(卷三第51、52頁；卷四第51、52頁)，經核為請求
    之基礎事實同一，且為擴張應受判決事項之聲明，應予准許
    ，合先敘明。
二、次按當事人死亡者，訴訟程序在有繼承人、遺產管理人或其
    他依法令應續行訴訟之人承受其訴訟以前當然停止；承受訴
    訟人，於得為承受時，應即為承受之聲明。他造當事人，亦
    得聲明承受訴訟；當事人不聲明承受訴訟時，法院亦得依職
    權，以裁定命其續行訴訟，此民事訴訟法第168條、第175條
    、第178條分別定有明文。本件原列原告戊○○於訴訟繫屬中
    即民國110年9月18日死亡(卷四第105頁)，其繼承人為己○○
    、甲○○、丙○○、丁○○、乙○○乙節，此有原告所提之繼承系統
    表與戶籍謄本在卷可稽(卷四第109、111-119頁)。嗣經本院
    依職權裁定承受訴訟(卷四第129-130頁)，核與前揭規定相
    符，應予准許。
三、原告丙○○、丁○○、乙○○經合法通知，無正當理由，未於最後
    言詞辯論期日到場，核無民事訴訟法第386條所列各款情形
    ，爰依被告之聲請，由其一造辯論而為判決。
貳、實體方面：
一、原告起訴主張：
(一)庚○○於108年11月1日上午6時40分許，飲用調酒3至4杯後(血
    液酒精濃度達0.05%以上)，騎乘車牌號碼000-0000號普通重
    型機車(下稱系爭被告機車)，自臺南市○○區○○路00號之99吧
    離開。迨於同日上午7時5分許，騎乘系爭被告機車沿臺南市
    北區大港街由東往西方向，行駛至該街110巷交會處時，本
    應注意車前狀況，並隨時採取必要之安全措施，而依當時天
    候晴朗、日間自然光線、市區道路、柏油面乾燥、無缺陷及
    障礙物、視距良好等情況，客觀上並無不能注意之情事，竟
    因酒後注意力、控制力減弱，疏未注意車前狀況，適有被害
    人王鈨雄(下稱王鈨雄)騎乘車牌號碼000-000號普通重型機
    車(下稱系爭被害人機車)，沿大港街110巷道路由北往南方
    向行駛至上開巷道與大港街路口，並提前左轉至大港街，庚○○駕車左偏閃避不及，兩車於大港街104號前方由西往東方
    向之對向車道上發生碰撞，致王鈨雄受有頭部撞挫傷併顱骨
    骨折、顱內出血等傷害，經送醫急救後，仍於同日上午9時1
    6分許不治死亡。是本件車禍事故之發生，庚○○應負主要肇
    事責任。另庚○○於本件交通意外事故發生時尚未成年，庚○○
    父母即壬○○、癸○○為其法定代理人，應依民法第187條第1項
    規定，與王鈨雄連帶負損害賠償責任。又辛○○為王鈨雄之妻
    ，己○○、甲○○為王鈨雄之子女，而戊○○為王鈨雄之母(於110
    年9月18日死亡，由己○○、甲○○、丙○○、丁○○、乙○○繼承)，
    爰依繼承及侵權行為損害賠償之法律關係提起本訴。
(二)原告請求賠償之項目及金額：
 1、就戊○○部分(由己○○、甲○○、丙○○、丁○○、乙○○繼承)：
  ①扶養費用：戊○○於108年11月1日王鈨雄死亡後，即於110年9
    月18日死亡，其餘命距事故發生為1,9年，並以每個月19,53
    6元，其得請求之扶養費為111,355元【計算式：19,536元1
    2個月1.9年÷4=111,355元】。
  ②看護費用：每月看護費以20,058元計算，共支出114,331元【
    計算式：20,058元12個月1.9年÷4=114,331元】。
  ③精神慰撫金：戊○○前因本件交通事故痛失愛子，身心遭受極
    大痛苦，爰請求精神慰撫金2,000,000元。
 2、辛○○部分：
　①醫療費：辛○○因王鈨雄上開傷勢，支出醫療費用320元。
　②喪葬費用：辛○○因其夫王鈨雄不治死亡，支出王鈨雄喪葬費
    用342,000元。
　③精神慰撫金：辛○○因本件交通事故痛失其夫，身心遭受極大
    痛苦，爰請求精神慰撫金3,000,000元。
3、己○○、甲○○部分：被害人王鈨雄為己○○、甲○○之父親，因本
   件事故，致其喪父，精神上造受重大痛苦，為此，爰各請求
   精神慰撫金2,000,000元。
(三)並聲明：
 1、被告應連帶給付己○○、甲○○、丙○○、丁○○、乙○○2,225,686
    元，及自起訴狀繕本送達翌日即109年10月28日起至清償日
    止，按年息百分之5計算之利息。
 2、被告應連帶給付辛○○3,342,320元，及自起訴狀繕本送達翌
    日即109年10月28日起至清償日止，按年息百分之5計算之利
    息。
 3、被告應連帶給付己○○2,000,000元，及自起訴狀繕本送達翌
    日即109年10月28日起至清償日止，按年息百分之5計算之利
    息。
 4、被告應連帶給付原告甲○○2,000,000元，及自起訴狀繕本送
    達翌日即109年10月28日起至清償日止，按年息百分之5計算
    之利息。
 5、願供擔保，請准宣告假執行。
二、被告則以：
(一)對於原告主張上開侵權行為事實不爭執。惟就原告請求之項
    目抗辯如下：
 1、就被繼承人戊○○部分：就扶養費用、看護費用均不爭執，然
    認精神慰撫金過高。
 2、就辛○○部分：對於醫療費用不爭執，另認喪葬費用及精神慰
    撫金過高。
 3、就己○○、甲○○部分：認精神慰撫金之請求均屬過高。
(二)並聲明：
 1、原告之訴及假執行之聲請均駁回。
 2、如受不利判決，願供擔保，請准宣告免為假執行。
三、兩造不爭執事項：
(一)庚○○於108年11月1日上午6時40分許，飲用調酒3至4杯後(血
    液酒精濃度達0.05%以上)，騎乘系爭被告機車沿臺南市北區
    大港街由東往西方向，行駛至該街110巷交會處時，本應注
    意車前狀況，並隨時採取必要之安全措施，而依當時天候晴
    朗、日間自然光線、市區道路、柏油面乾燥、無缺陷及障礙
    物、視距良好等情況，客觀上並無不能注意之情事，竟因酒
    後注意力、控制力減弱，疏未注意車前狀況，適有王鈨雄騎
    乘系爭被害人機車，沿大港街110巷道路由北往南方向行駛
    至上開巷道與大港街路口，並提前左轉至大港街，庚○○駕車
    左偏閃避不及，兩車於大港街104號前方由西往東方向之對
    向車道上發生碰撞，致王鈨雄受有頭部撞挫傷併顱骨骨折、
    顱內出血等傷害，經送往奇美醫院急救後，仍於同日上午9
    時16分許不治死亡。
(二)庚○○上開過失行為，經本院刑事庭於109年8月20日以109年
    度交訴字第42號刑事判決被告不能安全駕駛動力交通工具因
    而致人於死罪，處有期徒刑3年2月。並經臺灣高等法院臺南
    分院109年度交上訴字第1178號上訴駁回確定。
(三)戊○○於110年9月18日死亡，繼承人為己○○、甲○○、丙○○、丁○○、乙○○。　
(四)戊○○之扶養費用為111,355元、看護費用114,331元。
(五)辛○○支出醫療費用320元。　
四、兩造爭執事項：原告依侵權行為損害賠償之規定，得請求之
    金額為何？
五、得心證之理由：
(一)本件原告所主張之上開事實，業經本院依職權調取本院109
    年度交訴第42號全卷核閱無訛，被告亦不爭執上情，是原告
    此部分之主張堪信為真實。
(二)按因故意或過失，不法侵害他人之權利者，負損害賠償責任
    ；汽車、機車或其他非依軌道行駛之動力車輛，在使用中加
    損害於他人者，駕駛人應賠償因此所生之損害，此民法第18
    4條第1項前段、第191條之2前段分別定有明文。又按汽車駕
    駛人於飲用酒類或其他類似物後其吐氣所含酒精濃度達每公
    升0.15毫克或血液中酒精濃度達百分之0.03以上，不得駕車
    ；汽車行駛時，駕駛人應注意車前狀況及兩車並行之間隔，
    並隨時採取必要之安全措施，不得在道路上蛇行，或以其他
    危險方式駕車，道路交通安全規則第114條第2款、第94條第
    3項分別定有明文。本件庚○○騎乘系爭被告機車時，自應注
    意上開規定並確實遵守之，且依當時狀況及被告之智識能力
    均無不能注意之情形，庚○○竟貿然於飲酒後騎車行駛在道路
    上，疏未注意及此，且於酒後騎車途中，因酒後注意能力降
    低，未注意車前狀況，隨時採取必要之安全措施，因而不慎
    撞擊王鈨雄以致本件車禍事故，則庚○○駕駛行為顯有過失甚
    明。又本件肇事原因經送臺南市車輛行車事故鑑定委員會鑑
    定、覆議、中央警察大學鑑定結果，亦均認庚○○有酒精測定
    值超過標準及未注意車前狀況為肇事主因，有該委員會109
    年2月17日南市交鑑字第1090167703號函附之鑑定意見書、
    臺南市政府109年6月10日府交運字第1090708606號函附覆議
    意見書及中央警察大學110年5月7日校鑑科字第1100004130
    號函檢附鑑定書等件附卷可佐(見臺灣臺南地方檢察署108年
    度相字第1618號第273-276頁；本院刑事庭109年度交訴字第
    42號卷第83-86頁；臺灣高等法院臺南分院109年度交上訴字
    第1178號卷第143-163頁)，足認庚○○確有不法過失駕車肇事
    行為，且庚○○上揭過失行為與訴外人王鈨雄死亡結果間，具
    有相當因果關係，應堪認定。
(三)又滿七歲以上之未成年人，有限制行為能力；無行為能力人
    或限制行為能力人，不法侵害他人之權利者，以行為時有識
    別能力為限，與其法定代理人連帶負損害賠償責任，民法第
    13條第2項、第187條第1項前段亦有明文。查庚○○係89年2月
    14日生，於上開車禍發生時為19歲，屬限制行為能力人，且
    有識別能力，庚○○之父、母為其法定代理人，此有個人戶籍
    資料(完整姓名)查詢結果在卷可查(卷二第33頁；卷三第57
    、59頁)，揆諸上開規定，即應與庚○○就上開過失行為負連
    帶賠償之責。是原告依前揭規定主張庚○○、庚○○之父母即壬○○、癸○○應負侵權行為連帶損害賠償責任，於法即屬有據。
(四)次按不法侵害他人致死者，對於支出醫療及增加生活上需要
    之費用或殯葬費之人，亦應負損害賠償責任。被害人對於第
    三人負有法定扶養義務者，加害人對於該第三人亦應負損害
    賠償責任；不法侵害他人致死者，被害人之父、母、子、女
    及配偶，雖非財產上之損害，亦得請求賠償相當之金額，民
    法第192條第1、2項、第194條分別定有明文。再按繼承人自
    繼承開始時，除本法另有規定外，承受被繼承人財產上之一
    切權利、義務，民法第1148條第1項本文亦定有明文。王鈨
    雄因庚○○前開駕駛過失死亡，業經本院認定如前，且為被告
    所不爭執，而辛○○為王鈨雄之妻，己○○、甲○○為王鈨雄之女
    、戊○○為王鈨雄之母，又嗣因戊○○於訴訟繫屬中即110年9月
    18日死亡，其繼承人為己○○、甲○○、丙○○、丁○○、乙○○。則
    原告自得依前揭規定請求被告連帶賠償其損害，茲就原告請
    求之項目及金額審酌如下：
 1、就戊○○部分：
　①扶養費用、看護費用:
　　原告主張戊○○為王鈨雄之母，王鈨雄於108年11月1日死亡時
    ，戊○○已高齡95歲，王鈨雄對戊○○有扶養義務，嗣戊○○於11
    0年9月18日死亡止，共經1.9年，依臺南市平均每人月消費
    支出19,536元計算，又除被害人王鈨雄外，尚有丙○○、丁○○
    、乙○○亦為戊○○之扶養義務人，則戊○○負有法定扶養義務者
    有4人，戊○○得請求扶養費用111,355元【計算式：19,536元
    12個月1.9年4人=111,355元，元以下四捨五入】；再因
    於王鈨雄死亡時，戊○○已高齡95歲，日常需外籍看護照料，
    而每月支出外籍看護費用20,058元，亦由戊○○之子女4人負
    擔，則戊○○得請求之看護費用為114,331元【計算式：20,05
    8元12個月1.9年4人=114,331元，元以下四捨五入】，並
    提出平均每人月消費支出明細表、全民健康保險負擔金額表
    、行政院公報、鼎嘉人力就業安定費繳交注意事項等件為證
    (卷一第25、29、41頁；卷四第59頁)，而被告對此均不爭執
    ，是原告此部分之請求，自應准許。 
　②精神慰撫金：
    按不法侵害他人致死者，被害人之父、母、子、女及配偶，
    雖非財產上之損害，亦得請求賠償相當之金額，民法第194
    條定有明文。次按關於慰撫金之多寡，應以被害人精神上所
    受之苦痛為準據，亦應審酌被害人之地位、家況及加害人之
    地位，俾資為審判之依據，故應就兩造之身分、職業、教育
    程度、財產及經濟狀況，用以判斷非財產上損害之慰撫金數
    額(最高法院48年度台上字第1982號判例、86年度台上字第5
    11號判決參照）。本件戊○○因庚○○之過失侵權行為，致其子
    王鈨雄死亡，精神上自受有痛苦，是其請求精神慰撫金，洵
    屬有據。本院審酌戊○○為國小畢業，配偶已亡，又戊○○於11
    0年9月18日死亡，另被告庚○○為台南護理專科學校畢業、壬○○為南台科技大學畢業、癸○○為南榮工專畢業等情，業據兩
    造分別陳明在卷(卷四第239、240、259頁)，並有稅務電子
    閘門財產所得調件明細附卷可稽(卷三第25、47-50、61-83
    頁)。基此，本院審酌戊○○面臨喪子、白髮人送黑髮人之人
    倫悲劇，及被告過失侵害情節等一切情狀，認原告請求之精
    神慰撫金以1,000,000元為適當。逾此範圍之請求，顯屬過
    高，應予駁回。
　③綜上，戊○○得依侵權行為損害賠償之規定請求金額為1,225,6
    86元【計算式：扶養費111,355元+看護費114,331元+精神慰
    撫金1,000,000元=1,225,686元】，此部分請求權由原告己○○、甲○○、丙○○、丁○○、乙○○等人繼承之。
 2、辛○○部分：
　①醫療費用：
    辛○○主張為被害人王鈨雄因本件車禍而支出之醫療費用320
    元，業據其提出奇美醫院自付費用同意書(卷一第31頁)為證
    ，而被告對此不爭執，是辛○○此部分之請求，即予准許。
  ②喪葬費用：
  ⑴按所謂殯葬費係指收殮及埋葬費用而言，此等費用是否必要
    ，應斟酌當地喪禮習俗及宗教上之儀式定之(最高法院84年
    度台上字第2731號判決意旨參照)。又按殯葬費為收殮及埋
    葬費用，其賠償範圍應以實際支出之費用為準，且應斟酌被
    害人當地之習俗、被害人之身分、地位及生前經濟狀況決定
    之(最高法院92年度台上字第1135號判決意旨參照)。
  ⑵本件辛○○主張已支出王鈨雄之喪葬費用342,000元，固提出禮
    儀社收據、佛光寺感謝函等件為證(卷一第33、35頁)，然被
    告抗辯過高等語。經本院審核其所提出單據之結果，由天福
    傳誠禮儀社所開立單據明細，支出金額為142,000元(卷一第
    33頁)，觀諸其項目為接體車屍袋、神職人員、扛夫工資、
    靈車車資、告別式簡易佈置、市立殯儀館規費等項，皆為一
    般喪事禮儀及我國傳統信仰所必要，且依被害人身分、地位
    、經濟狀況，均屬必要費用，是認辛○○此部分之請求，即屬
    有據。至佛光寺感謝函所列捐款200,000元，項目均記載為
    佛事(卷一第35頁)，此部分支出顯非收殮及埋葬費用，且究
    否屬我國一般民間喪葬習俗所必須，實有疑義，故尚難認此
    部分費用為必要之喪葬費用，難認有據。是辛○○就喪葬費用
    請求於142,000元【計算式：342,000元-200,000元=142,000
    元】之範圍內，為有理由，應予准許；逾此範圍之請求，即
    屬無據。
　③精神慰撫金：
　　按不法侵害他人致死者，被害人之父、母、子、女及配偶，
    雖非財產上之損害，亦得請求賠償相當之金額，民法第194
    條定有明文。本件庚○○之過失行為，致辛○○之配偶死亡，其
    自受有精神上痛苦，是辛○○請求精神慰撫金，即屬有據。查
    辛○○為光華女中畢業，於王鈨雄死亡時，為全職家庭主婦，
    與王鈨雄育有2名成年子女，業經其陳明在卷(卷四第240頁)
    ，並經本院依職權調取辛○○之稅務電子閘門財產所得調件明
    細表等在卷可稽(卷三第27-33頁)。衡以兩造之身分、地位
    、經濟能力、社會地位、本件車禍過失情節及造成王鈨雄死
    亡等一切情狀，認辛○○得請求之精神慰撫金以1,500,000元
    為適當，逾此部分之請求，為無理由。
  ④綜上，辛○○得依侵權行為損害賠償之規定請求金額為1,642,3
    20元【計算式：醫藥費用320元+喪葬費用142,000元+精神慰
    撫金1,500,000元=1,642,320元】
 3、己○○及甲○○部分：
　　按不法侵害他人致死者，被害人之父、母、子、女及配偶，
    雖非財產上之損害，亦得請求賠償相當之金額，民法第194
    條定有明文。又按不法侵害他人之人格權，被害人受有非財
    產上損害，請求加害人賠償相當金額之慰撫金時，法院對於
    慰撫金之量定，應斟酌實際加害情形、所造成之影響、被害
    人痛苦之程度、兩造之身分地位經濟情形及其他各種狀況，
    以核定相當之數額。查己○○及甲○○為王鈨雄之子女，因本件
    車禍致王鈨雄死亡，自受有莫大之精神上痛苦，足認己○○及
    甲○○確受有非財產上之損害。爰審酌己○○目前就讀成功大學
    航空太空工程學系博士班，目前無業；甲○○光華高中畢業、
    崑山科技大學肄業，目前無業，業經其陳明在卷(卷四第240
    頁)，並有本院依職權調取己○○及甲○○之稅務電子閘門財產
    所得調件明細表等在卷可稽(卷三第35-46頁)。參酌兩造之
    身分、經濟能力、社會地位及造成王鈨雄死亡等情，認己○○
    及甲○○得請求之非財產上損害賠償各以1,000,000元為適當
    ，逾此範圍之請求，即屬無據。
(五)復按損害之發生或擴大，被害人與有過失者，法院得減輕賠
    償金額或免除之，民法第217條第1項定有明文。此項規定之
    目的，在謀求加害人與被害人間之公平，故在裁判上法院得
    以職權減輕或免除之(最高法院85年台上字第1756號判例意
    旨參照)。查本件「庚○○駕駛系爭被告機車酒精測定值超過
    標準(酒精濃度0.805mg/L)、未注意車前狀況及未採取必要
    之安全措施而駛入來車道為肇事主因」；「王鈨雄駕駛系爭
    被害人機車未達路口中心處並跨越雙黃線搶先左轉為肇事次
    因」，此有中央警察大學110年5月7日校鑑科字第110000413
    0號函檢附鑑定書等鑑附卷可佐(見臺灣高等法院臺南分院10
    9年度交上訴字第1178號卷第143-163頁)，可見被害人就本
    件交通事故之發生亦有過失。本院審酌庚○○與被害人對系爭
    車禍事故發生之過失情節，認由庚○○負擔70%、被害人王鈨
    雄負擔30%之肇事責任始為適當。是以，依過失比例減輕被
    告之賠償責任，則本件被告應分別連帶賠償戊○○(由己○○、
    甲○○、丙○○、丁○○、乙○○繼承)、辛○○、己○○及甲○○之金額
    為857,980元(計算式：1,225,686元70%=857,980元)、1,14
    9,624元(計算式：1,642,320元70%=1,149,624元)、700,00
    0元(計算式：1,000,000元70%=700,000元)及700,000元(計
    算式：1,000,000元70%=700,000元)。
(六)末按保險人依強制汽車責任保險法規定給付之保險金，視為
    加害人或被保險人損害賠償金額之一部分。加害人或被保險
    人受賠償請求時，得扣除之，強制汽車責任保險法第32條有
    明文規定。查戊○○、辛○○、己○○、甲○○已分別領取被害人王
    鈨雄死亡之汽車強制險責任保險金500,000元、501,889元、
    501,888元、501,888元(詳如附表)，為兩造所不爭執。依前
    開說明，自應將原告受領之上開強制汽車責任保險之保險給
    付，視為應給付賠償額之一部分予以扣除，故於扣除後，戊○○(由己○○、甲○○、丙○○、丁○○、乙○○繼承)、辛○○、己○○及
    甲○○得請求之數額分別為357,980元、647,735元、198,112
    元及198,112元【計算式詳如附表「得請求之金額」欄所示
    】。
六、綜上所述，原告依繼承及侵權行為之法律關係，請求㈠被告
    應連帶給付己○○、甲○○、丙○○、丁○○、乙○○357,980元之本
    息；㈡被告應連帶給付辛○○647,735元之本息；㈢被告應連帶
    給付己○○198,112元之本息㈣被告應連帶給付甲○○198,112元
    之本息，均為有理由，應予准許；逾此範圍之請求，核屬無
    憑，應予駁回。
七、末按各當事人一部勝訴、一部敗訴者，其訴訟費用，由法院
    酌量情形，命兩造以比例分擔或命一造負擔，或命兩造各自
    負擔其支出之訴訟費用，民事訴訟法第79條定有明文。據此
    ，爰依兩造勝敗程度酌定訴訟費用負擔比例。
八、本件係依民事訴訟法第427條第1項規定適用簡易訴訟程序所
    為被告部分敗訴之判決，依同法第389條第1項第3款規定，
    原告勝訴部分，應依職權宣告假執行，原告就該部分陳明願
    供擔保聲請宣告假執行，僅係促使本院職權之發動，並無准
    駁之必要，至原告敗訴部分，其假執行之聲請已失所附麗，
    應併予駁回。並依民事訴訟法第392條第2項規定，依被告聲
    請宣告被告預供擔保後，得免為假執行。
九、本件事證已臻明確，兩造其餘攻擊防禦方法，經核與本件判
    決結果不生影響，爰不一一論述，附此敘明。
十、據上論結，本件原告之訴為一部有理由，一部無理由，判決
    如主文。
中　　華　　民　　國　　111 　年　　6 　　月　　17　　日
                  臺灣臺南地方法院臺南簡易庭
                                法  官  田玉芬
以上正本係照原本作成。
如不服本判決，應於送達後20日內，向本院提出上訴狀並表明上
訴理由，如於本判決宣示後送達前提起上訴者，應於判決送達後
20日內補提上訴理由書（須附繕本）。
中　　華　　民　　國　　111 　年　　6 　　月　　17　　日
                                書記官  林彥汝　
附表：
編號 原    告  請 求 項 目 請 求 金 額 法 院 認 定 總   計 已請領強制保險金額 得請求之金額 1 戊○○之繼承人 己○○、甲○○、丙○○、丁○○、乙○○ 扶養費用 111,355元 111,355元 1,225,686元 500,000元 ①金額：357,980元 ②計算式：(1,225,686元70%)－500,000元=357,980元 2   看護費用 114,331元 114,331元    3   精神慰撫金 2,000,000元 1,000,000元    4 辛○○  醫療費用 320元 320元 1,642,320元 501,889元 ①金額：647,735元 ②計算式：(1,642,320元70%)－501,889元=647,735元 5   喪葬費用 342,000元 142,000元    6   精神慰撫金 3,000,000元 1,500,000元    7 己○○  精神慰撫金 2,000,000元 1,000,000元 1,000,000元 501,888元 ①金額：198,112元 ②計算式：(1,000,000元70%)－501,888元=198,112元 8 甲○○  精神慰撫金 2,000,000元 1,000,000元 1,000,000 501,888元 ①金額：198,112元 ②計算式：(1,000,000元70%)－501,888元=198,112元